臺灣臺南地方法院新市簡易庭民事判決
110年度新小字第272號
原      告  吳佳千
被      告  蘇靖媚

            侯榮哲

上列當事人間請求損害賠償事件，經本院於民國110年4月8日言
詞辯論終結，判決如下：
    主      文
原告之訴駁回。
訴訟費用新臺幣壹仟元由原告負擔。
    事實及理由
一、原告起訴主張：伊住處附近之防火巷內，前因中華電信施工
    ，而將一臺無懸掛牌照之機車（下稱系爭機車）搬移至防火
    巷內，致通行受阻，為了安全起見，伊於民國110年1月11日
    上午10時15分遂撥打電話110報警處理，經到場之被告告以
    需將系爭機車自行搬移至馬路上才能處理，因此伊便自行搬
    動系爭機車，因而造成右腳嚴重骨折，嗣伊有打電話去新營
    督察室詢問後始知悉，被告處理之方式是錯誤的，且被告蘇
    靖媚於電話亦承認有所錯誤，爰依侵權行為之法律關係，提
    起本件訴訟等語。並聲明：被告應給付原告新臺幣3萬元。
二、被告則以：其等經勤務指揮中心通知，至案發現場處理，僅
    告訴原告因系爭機車須停在道路上，才可以貼通知單，之後
    才能請環保局來移車，且本件亦無原告所指被告蘇靖媚有承
    認錯誤之情事等語置辯。並聲明：原告之訴駁回。
三、得心證之理由：
　㈠原告於110年1月11日10時11分因有無牌機車停放已久，而撥
    打電話110報警，經臺南市政府警察局永康分局大灣派出所
    指派被告2人到場處理，嗣原告於同年月11日、13日分別因
    右外踝骨折就醫等情，業據原告提出成大崑山骨外科診所診
    斷證明書、收據存卷可參（見本院卷第19頁、第97頁），並
    有臺南市政府警察局永康分局110年2月21日南市警永偵字第
    1100092331號函所附之110報案紀錄單在卷可稽（見本院卷
    第43頁、第47頁），就此部分事實，足堪認定。
　㈡按侵權行為的構成，必有行為之存在，民法係採「自己行為
    責任原則」（或稱「個人責任原則」），亦即，行為人僅就
    自己的行為負責，對於他人的行為不負責任，因此，侵權行
    為責任，是以行為人之行為有故意或過失為依據。經查，被
    告蘇靖媚於本院審理時稱：伊至現場係稱因為系爭機車是停
    在私人土地上，所以員警無法處理，而因為斯時有其他車禍
    案件需要處理，所以就先行離去，待另案之車禍處理完畢後
    ，再度回到現場，車子已經搬移至道路上等語明確（見本院
    卷第90頁），核與原告亦自承係自己搬動系爭機車之過程中
    ，因而造成右腳受傷等語相符（見本院卷第17頁），可認原
    告所受之傷勢，既係肇因於其自行搬動系爭機車之行為所致
    ，而非被告之行為所致，從而，原告主張被告應就其所受之
    傷勢負責，洵屬無據。
　㈢原告固提出其與被告蘇靖媚及督察室間之對話錄音光碟，用
    以證明被告要其搬動系爭機車是錯誤之指示，且被告蘇靖媚
    亦有承認確有要其自己搬動系爭機車等語。惟按侵權行為損
    害賠償責任，須以行為人之不法行為與被害人所受損害間具
    有相當因果關係為其成立要件。所謂相當因果關係，係指依
    經驗法則，綜合行為當時所存在之一切事實，為客觀之事後
    審查，認為在一般情形上，有此環境，有此行為之同一條件
    ，均發生同一之結果者，則該條件即為發生結果之相當條件
    ，行為與結果即有相當之因果關係。反之，若在一般情形上
    ，有此同一條件存在，而依客觀之審查，認為不必皆發生此
    結果者，則該條件與結果並不相當，不過為偶然之事實而已
    ，其行為與結果間即無相當因果關係（最高法院 110 年台
    上字第 61 號判決參照）。經本院當庭勘驗原告所提出之對
    話錄音檔案（見本院卷第87頁至第93頁），勘驗結果分別如
    附表一、附表二所示，由附表一所示之錄音譯文，被告蘇靖
    媚提及案發時曾向原告為「我們那天是跟你說，你就是搬下
    去，這樣我們才可以請環保局把他拖走」之陳述，足認被告
    於上揭時、地應有告知原告應自行搬動系爭機車之事實，復
    依附表二所示之錄音譯文，督察室人員面對原告提出員警要
    其自行搬動系爭機車之質疑時，雖曾有「基本上不妥吧」、
    「這樣子應該是不對啦」之陳述，尚且不論上開話語是否係
    督察室人員為安撫民眾來電抱怨之應對話語，惟縱然原告依
    督察室所述認被告指示其自行搬動系爭機車有所不妥而屬不
    法行為，然被告之指示行為，衡情並不必然會發生原告受傷
    之情事，顯不具相當因果關係，是原告此部分之主張，亦難
    採為對其有利之認定。　
【附表一】：原告與被告蘇靖媚間之對話錄音譯文 員警：大灣派出所，你好。 原告：喂，大灣派出所嗎？ 員警：嘿對。 原告：欸你好，我這裡是那個大灣路240巷14號齁。 員警：嘿。 原告：我在那個本月的11號阿，有那個拜託你們來幫我處理一 　　　臺那個摩托車，放在我的後面的防火巷，我要去，我想 　　　要去向那個車主提告，因為他就是，他給我放在那邊。 員警：呃你要告他什麼？ 原告：欸你是那個那天那個我拜託來處理的那位警察小姐嗎？ 員警：對阿，請問你想要對他提告什麼？ 原告：啊請問一下那一天不是你們叫我搬下去那個路邊嗎？ 員警：嘿對。 原告：嘿，阿他害我那個腳嚴重的那個受傷。 員警：呃，基本上你這個要提告，我們那天是跟你說，你就是 　　　搬下去，這樣我們才可以請環保局把他拖走。 原告：對，你這麼講的。 員警：可是搬下去這個行為導致你腳受傷。 原告：對。 員警：這個你要對這臺機車的車主提告，其實是有一點點，有 　　　一點點，欸，可能會有爭議，就是你就算提告法官可能 　　　也不起訴，會變成這個狀況。 原告：嗯嗯嗯嗯。 員警：嘿阿沒關係，你可以去問看看，因為議員那邊會有那種 　　　免費的法律諮詢，他們那邊都會有律師，可以去問他看 　　　看。 原告：嘿，阿我可以麻煩你幫我查那個他那個車主… 員警：他就是因為查不到車主，他沒有牌，他的引擎號碼也查 　　　不到阿。 原告：他那個公寓齁，小姐，那個公寓那個那邊的那個有一個 　　　阻絕線三（音譯）的詹先生，他知道（臺語）。 員警：工地的先生？ 原告：不是（臺語），公寓公寓，那個240巷那個公寓一個姓詹 　　　的詹先生，他知道（臺語）。 員警：他知道那臺車的車主是誰？ 原告：嘿對對對對。 員警：呃妳有沒有那個那個那個，你說詹先生是不是？ 原告：嘿，姓詹。 員警：你有他住在哪裡嗎？我現在先請同事過去看看。 原告：他在大樓（臺語），他在顧大樓（臺語）。 員警：呃有地址嗎？ 原告：阿就是那天你來的那棟大樓阿，那棟大樓的，那個樓中 　　　樓那棟那裏。 員警：有沒有地址，我們同事比較好找。 原告：地址喔，地址就是240巷阿。 員警：240巷內大樓的管理？ 原告：是是是（臺語），你來那天的那個那間大樓，那棟樓中 　　　樓的大樓。 員警：好沒關係，那我再詢問一下，你現在知道車主是誰，那 　　　你要對他做出什麼樣的… 原告：提告。員警：什麼樣的…你要對他提告？ 原告：嘿是的。 員警：你要對他提告？ 原告：是是（臺語），麻煩幫我查一下，謝謝。 員警：呃好我直接請同事過去。 原告：謝謝。 
　
【附表二】：原告與督察室間之對話錄音譯文 督察：喂。 原告：喂你好，請問一下你那裡是那個督察室嗎？ 督察：呃你們有什麼事嗎還是？ 原告：阿請問你是，你那裡是那個督察室嗎（臺語）？ 督察：你是要檢舉還是什麼的？ 原告：欸沒有我是要請教事情的。 督察：喔請教事情，那我請那個值班的跟你講一下。 原告：好好謝謝。 督察：喂你好。 原告：喂，請問一下齁。 督察：是。 原告：欸你那裡是那個督察室嗎齁。 督察：是。 原告：啊我請問一下。 督察：請說。 原告：有一台摩托車齁就是擋在，擋在我家的防火巷，那個後 　　　門防火巷，阿我報那個110齁請他幫我處理，然後他有聯 　　　絡那個我們當地的派出所，他來的時候叫我自己把他搬 　　　下去那個馬路上，請問一下這樣是不是那個合理阿？是 　　　不是可以？ 督察：基本上不妥吧。 原告：嗯嗯嗯嗯。 督察：基本上應該是不要這樣子做吧，他現在是怎麼樣把你放 　　　在…（臺語）。 原告：防火巷。 督察：防火巷？ 原告：嘿，我後門的防火巷。 督察：因為防火巷可能，可能不是道路啦，阿他這樣子跟你回 　　　答喔？ 原告：嘿對。 督察：你是哪一個所？你是報到？你打110是哪個派出所？ 原告：大灣派出所。 督察：大灣派出所？ 原告：啊他給我就是那個兩個年輕的好像畢業不多久的年輕 　　　人，他叫我搬到馬路上去啊，他說這樣他才有辦法，這 　　　樣才有辦法那個…他這樣才有辦法處理。 督察：那個小姐，他可能那個給你的話語齁，給你的感受不對 　　　啦，因為，應該是說，他因為他是停在防火巷，私人的 　　　土地裡面，所以說是你們社區裡面的管理委員會的東　　　　西，阿然後他叫你搬去馬路上，因為馬路屬於公眾的… 原告：阿就警察叫我搬的。 督察：這樣子應該是不對啦，這樣子好不好，我請那個，再請 　　　人家過去看一下好不好？你那邊電話幾號？ 原告：不是，我給你講齁，就是他叫我搬到馬路上去，然後 　　　他，欸你聽我講，他叫我搬到馬路上去，然後他說這樣 　　　才有辦法處理，對，阿然後我是說是你們直接叫我那個 　　　拖車來拖可以嗎？他說不行，他說那是我的工作要我自 　　　己去搬，所以我腳就扭了扭傷。 督察：有車牌嗎（臺語）？ 原告：沒有，車牌不見（臺語）。 督察：車牌不見（臺語）？ 原告：所以我不敢動它。 督察：最好是不要啦，可是那個是你私人的土地嘛對不對？ 原告：是（臺語）。 督察：對嘛齁，阿那個也（臺語），嘖，其實警察有一點困難 　　　就是說，那不是公眾的地方啦，可是沒關係，你說在防 　　　火巷嘛齁，你那邊住址幾號？ 原告：我還沒講完。 督察：蛤？ 原告：我還沒講完。 督察：我是說我是要幫你處理事情（臺語）。 原告：我知道，我知道謝謝，我是要給你說，當時齁他叫我要 　　　搬下去馬路（臺語），才有辦法他才有辦法處理（臺 　　　語），然後我搬下去馬路的時候，我腳嚴重扭傷。 督察：所以你有搬了？ 原告：嘿對他叫我搬的，警察叫我搬的。 督察：喔…阿然後咧？ 原告：然後我是想說應該處理，處理方式這樣是不對的，所以 　　　我要請教是不是真的那個他處理，處理不當，對。我叫 　　　他說直接叫車來拖他說不可以（臺語），叫我要搬下去 　　　馬路（臺語）。 督察：因為他沒有違規啦小姐，因為他沒有違規，他不是違規 　　　車輛，可是如果說他有去擋住你們的那個，其實是可　　　　以，因為我沒有看到（臺語），可是應該是，那沒關係 　　　你搬到哪裡了？你把他搬到哪裡了？ 原告：就是搬到路邊阿。 督察：路邊喔。 原告：我重點要知道這樣而已，謝謝先生你。 督察：照理講正確的方法是叫他幫你吊吊看，然後可不可以聯 　　　絡車主。 原告：他不要阿，他說那個是我的工作，叫我自己去搬。 督察：這樣是比較那個啦（臺語），比較為難啦對你來講，對 　　　民眾來講… 原告：對阿所以… 督察：對啦也會造成你的困擾。 原告：不是造成我的困擾，是我的腳已經嚴重的那個扭傷。督察：你有去看醫生嗎（臺語）？ 原告：有阿。 督察：要去讓人打針一下啦（臺語）。 原告：是是是（臺語），謝謝。 督察：要去讓人喬一下或是給人看一下啦如果很嚴重的話，這 　　　樣齁（臺語）。 原告：謝謝，我只要知道這樣而已。 督察：好，那，那，那…呵呵呵，那如果說你已經搬了… 原告：派出所有幫我搬。 督察：阿你要留名字嗎？或是留電話嗎？要嗎？ 原告：欸有什麼用途嗎？ 督察：嗯…我請他們幫你，阿但是他們，阿處理的員警的臂章 　　　號碼你知道嗎（臺語）？ 原告：他沒有單子給我。 督察：喔…好好，啊以後如果碰到這種問題的話齁，如果你覺 　　　得有一些比較有問題的話，再麻煩你打電話過來。 原告：阿請問一下先生你貴姓阿？我要找誰啊？ 督察：我們這是用輪的，我們有二十幾個人每天都不一樣，我 　　　是姓侯啦。 原告：好謝謝。 督察：小姐謝謝你謝謝。 
四、綜上所述，被告雖有指示原告於上揭時、地自行搬移系爭機
    車至一般道路上之行為，惟被告係在自行搬移系爭機車過程
    中所致之傷勢，該傷勢乃係其自行造成，難謂屬被告之加害
    行為，且此傷勢與被告之指示行為間亦無相當因果關係，從
    而，原告依侵權行為之法律關係請求被告給付3萬元，即無
    理由，應予駁回。　
五、末按訴訟費用，由敗訴之當事人負擔；小額事件第一審法院
    為訴訟費用之裁判時，應確定其費用額，民事訴訟法第78條
    、第436條之19條第1項分別定有明文。查本件訴訟費用為1,
    000元（即第一審裁判費），應由敗訴之原告負擔。
六、本件為判決基礎之事證已臻明確，兩造其餘之攻擊防禦方法
    及舉證，經本院審酌後，認均不足以影響本判決之結果，毋
    庸一一論列，併此敘明。
七、訴訟費用負擔之依據：民事訴訟法第78條、第436條之19條
    第1項。
中　　華　　民　　國　     110   　年　　4　　月　　28　
　日
　　　　　　　　　新市簡易庭     法       官   施志遠
以上正本與原本相符。
如不服本判決，應於送達後20日內，向本院提出上訴狀並表明上
訴理由，如於本判決宣示後送達前提起上訴，應於判決送達後20
日內補提上訴理由書（須附繕本）。如委任律師提起上訴，應一
併繳納上訴審裁判費。
對於小額程序之第一審判決之上訴，非以其違背法令之理由，不
得為之。且上訴狀內應記載表明㈠原判決所違背之法令及其具體
內容。㈡依訴訟資料可認為原判決有違背法令之具體事實。
中　　華　　民　　國　  110  　年　　4　　月　　28　　日
             　                                             書 記 官  李慈容